臺灣高等法院臺中分院刑事裁定　
111年度抗字第1033號
抗  告  人  
即  受刑人  林政緯




上列抗告人即受刑人因聲請定其應執行刑案件，不服臺灣臺中地
方法院111年度聲字第3156號，中華民國111年10月14日所為裁定
，提起抗告，本院裁定如下：
    主  文
原裁定撤銷，發回臺灣臺中地方法院。
    理  由
一、原裁定意旨略以：抗告人即受刑人林政緯（下稱抗告人）因
    如原裁定附表（下稱附表）所示違反毒品危害防制條例案件
    ，經法院分別判處如附表所示之刑，業經確定在案。檢察官
    聲請定其應執行之刑，核為正當，並考量受刑人所犯各罪違
    反法律之嚴重性，於附表編號1所示各罪遭查獲後，復犯附
    表編號2、3所示各罪之情節態樣，及貫徹刑法量刑公平正義
    理念之內部限制，行為人之責任與整體刑法目的及相關刑事
    政策，對於受刑人所犯數罪為整體非難評價，爰合併定應執
    行有期徒刑9年6月等語。
二、抗告意旨略以：抗告人如附表編號1所示各罪販賣對象僅有2
    人，附表編號2所示各罪販賣對象均為同一人，原裁定法院
    未審酌抗告人犯罪侵害法益之同一性及犯罪造成之危害，抗
    告人之人格特性、所犯各罪之犯罪態樣及相互關連性等情，
    合併定應執行刑為9年6月，違反比例原則、平等原則、責罰
    相當原則，請撤銷原裁定，更為從輕更定應執行刑等語。
三、按數罪併罰之案件，於審判中，現雖有科刑辯論之機制，惟
    尚未判決被告有罪，亦未宣告其刑度前，關於定應執行刑之
    事項，欲要求檢察官、被告或其辯護人為充分辯論，盡攻防
    之能事，事實上有其困難。行為人所犯數罪，或因犯罪時間
    之先後或因偵查、審判程序進行速度之不同，或部分犯罪經
    上訴而於不同審級確定，致有二裁判以上，分別確定，合於
    數罪併罰之要件，依刑法第53條、第54條應依同法第51條第
    5款至第7款之規定，定其應執行之刑者，刑事訴訟法第477
    條第1項規定由檢察官聲請該法院裁定之（有刑法第50條第1
    項但書之情形，執行中應由受刑人請求檢察官為聲請）。依
    上開規定雖僅檢察官得向法院聲請（刑事訴訟法第477條第2
    項另規定，受刑人或其法定代理人、配偶，亦得請求前項檢
    察官聲請之），惟定應執行刑，不僅攸關國家刑罰權之行使
    ，於受刑人之權益亦有重大影響，除顯無必要或有急迫情形
    外，法院於裁定前，允宜予受刑人以言詞、書面或其他適當
    方式陳述意見之機會，程序保障更加周全（最高法院110年
    度台抗大字第489號裁定意旨參照）。
四、經查，本院核閱原裁定法院111年度聲字第3156號全卷，原
    裁定法院於收受本案之際，抗告人係於法務部矯正署臺中監
    獄執行中，然原裁定法院並未提抗告人到場，亦未以函文或
    其他替代之方式，通知抗告人就本件攸關國家刑罰權之行使
    ，於受刑人之權益有重大影響之案件表示意見，且本案亦未
    有何顯無必要或急迫之情形，原裁定法院未賦予抗告人陳述
    意見之機會即逕行裁定，於法自有未合。抗告意旨雖未指摘
    及此，然原裁定既有前揭違誤，為兼顧受刑人之審級利益，
    爰由本院將原裁定撤銷，發回原裁定法院另為適當之處理。
據上論結，應依刑事訴訟法第413條前段，裁定如主文。
中　　華　　民　　國　　111 　年　　11　　月　　4 　　日
             刑事第六庭    審判長法　官  吳  進  發 
　　 　　　　 　　　　　　　　   法　官  尚  安  雅
　　  　　　　 　　　　　　      法　官  許  冰  芬     
　　　　　　　　　　　　　　　　                     
以上正本證明與原本無異。     
如不服本裁定，應於收受送達後5日內向本院提出抗告書狀(須附
繕本)。因疫情而遲誤不變期間，得向法院聲請回復原狀。
 
                                書記官  鄭  淑  英
　　　　　　　　　　　　　　　　
中　　華　　民　　國　　111 　年　　11　　月　　4 　　日